臺灣高等法院臺南分院刑事裁定
110年度毒抗字第29號
抗  告  人  
即  被  告  陳育微


上列抗告人因聲請觀察勒戒案件，不服臺灣臺南地方法院中華民
國109年12月21日裁定（109年度毒聲字第391號）提起抗告，本
院裁定如下：
    主  文
抗告駁回。
    理  由
一、本件抗告意旨略以：抗告人即被告(以下稱抗告人)甲○○上件
    毒品案件，去年才剛執行完畢，本案不應再裁定觀察勒戒等
    語。
二、原裁定意旨略以：抗告人於民國109年10月6日上午7時許，
    在其位於臺南市六甲區中正路住處，施用第二級毒品甲基安
    非他命之犯罪事實，業據抗告人於警、偵訊中坦承不諱，且
    抗告人為警所採集之尿液檢體，經檢驗結果確呈安非他命及
    甲基安非他命陽性反應，有臺南市政府衛生局檢驗結果報告
    附卷足憑，抗告人前因犯第10條之罪，經觀察、勒戒執行完
    畢時間為100年9月9日，則抗告人本案施用第二級毒品之時
    間，距上開觀察、勒戒執行完畢釋放後已逾3年，聲請人聲
    請將抗告人送勒戒處所觀察、勒戒，於法要無不合，依毒品
    危害防制條例第20條第3項、第1項規定，裁定抗告人應送勒
    戒處所觀察、勒戒等語。
三、按犯毒品危害防制條例第10條施用第一級、第二級毒品罪者
    ，檢察官應聲請法院裁定，或少年法院（地方法院少年法庭
    ）應先裁定，令被告或少年入勒戒處所觀察、勒戒，其期間
    不得逾2月。依前項規定為觀察、勒戒或強制戒治執行完畢
    釋放後，3年後再犯第10條之罪者，適用本條前2項之規定。
    毒品危害防制條例第20條第1項、第3項定有明文。又109年1
    月15日修正公布、同年7月15日施行之毒品危害防制條例第2
    0條第3項規定，犯第10條之罪於觀察、勒戒或強制戒治執行
    完畢釋放後，3年後再犯第10條之罪者，適用本條前2項之規
    定。上開所謂「3年後再犯」，只要本次再犯（不論修正施
    行前、後）距最近1次觀察、勒戒或強制戒治執行完畢釋放
    ，已逾3年者，即該當之，不因其間有無犯第10條之罪經起
    訴、判刑或執行而受影響（最高法院109年台上大字第3826
    號刑事裁定意旨參照）。
四、經查：
㈠、抗告人於上開時、地，正施用第二級毒品甲基安非他命時，
    為警持原審法院法官核發之搜索票至其住處搜索時當場查獲
    ，並扣得其施用甲基安非他命使用之吸食器、殘渣袋及甲基
    安非他命1包等物，經警採其尿液送驗，結果呈安非他命、
    甲基安非他命陽性反應等情，業據抗告人於警詢、偵訊時坦
    承不諱，並有臺灣臺南地方法院109年度聲搜字第1076號搜
    索票、搜索、扣押筆錄、扣押物品目錄表、勘察採證同意書
    、送驗尿液編號與真實姓名對照表編號名冊、扣案物品照片
    、臺南市政府衛生局檢驗結果報告、高雄市立凱旋醫院濫用
    藥物成品檢驗鑑定書等附卷可參，是抗告人確有於109年10
    月6日上午7時許，在其住處施用第二級毒品行為，堪以認定
    。又抗告人前因施用毒品案件，最近1次觀察勒戒及強制戒
    治，係經臺灣臺南地方法院以99年度毒聲字第716號裁定送
    觀察勒戒後，認無繼續施用之傾向，於100年9月9日執行完
    畢釋放，並由臺灣臺南地方檢察署檢察官以100年度毒偵緝
    字第123號為不起訴處分確定，此後雖曾因施用毒品犯行經
    法院判刑確定並執行完畢，然別無其他觀察勒戒、強制戒治
    或為緩起訴附命戒癮治療之紀錄，有臺灣高等法院被告前案
    紀錄表可參。從而，參照上開說明，原審以抗告人有上揭施
    用毒品行為，裁定送勒戒處所觀察、勒戒，其認事用法，並
    無不合。
㈡、至抗告人雖以前詞請求撤銷原審裁定，惟抗告人所稱其109年
    因施用毒品案件經判刑確定並執行完畢之前案，係於109年3
    月12日上午9時20分為警採尿時回溯120小時內某時，在其住
    處，施用甲基安非他命犯行，經臺灣臺南地方檢察署檢察官
    以109年度毒偵字第942號聲請簡易判決處刑，並經原審法院
    以109年度簡字第1687號判決判處有期徒刑5月確定，而於10
    9年11月11日易科罰金執行完畢，有前揭聲請簡易判決處刑
    書、判決書及臺灣高等法院被告前案紀錄表存卷可憑，顯與
    本件聲請人所指抗告人於109年10月6日上午7時許，在其住
    處施用甲基安非他命犯行係屬二事，不因前案已經執行完畢
    ，即可免除本案之處置，是抗告人此次再度施用毒品犯行，
    依上開修正後毒品危害防制條例規定及最高法院闡釋意旨，
    應再施以觀察、勒戒甚明。從而，抗告人指摘原審法院未審
    酌其前案已執行完畢，遽而裁定令其入勒戒處所觀察、勒戒
    顯有不當而提起抗告，其抗告理由難謂可採。
㈢、綜上所述，原審法院依臺灣臺南地方檢察署檢察官之聲請，
    裁定應將抗告人送勒戒處所施以觀察、勒戒，經核於法尚無
    不合。抗告意旨，請求撤銷原裁定，為無理由，應予駁回。
五、依刑事訴訟法第412條，裁定如主文。
中　　華　　民　　國　　110 　年　　1 　　月　　15　　日
                  刑事第六庭    審判長法　官  張瑛宗
                                      法　官  林逸梅
                                      法　官  李秋瑩
以上正本證明與原本無異。
不得再抗告。
　　　　　　　　　　　　　　　　　　　書記官 羅珮寧
中　　華　　民　　國　　110 　年　　1 　　月　　15　　日